Para realizar la integración se usarán los paquetes *stats* y *pracma*

```{r}
library('stats')
library('pracma')
```


Se define una funcion para calcular la integral usando el método del rechazo. La funcion toma como argumentos
la funcion a integrar y el intervalo de integración como x_min y x_max. La funcion que se pone como argumento en la función integral_rechazo debe recibir como argumento un arreglo x y calcular el valor de y para cada uno de los elementos del arreglo en x. Este método resulta efectivo para calcular integrales de funciones que sean
positivas en todo el intervalo de integración.

En caso de que se quiera integrar en un intervalo infinito, se debe especificar cuál es el límite de integración que tiende a infinito poniendo el límite de integración como "inf". Por ejemplo, si el límite de integración superior es infinito, los argumentos de la función deben ser integral_rechazo(func, x_min, "inf"). Para lograr integrar una función en un intervalo infinito, la función debe ser decreciente cuando tiende a infinito y la integral debe converger.



```{r}
integral_rechazo <- function(func, x_min, x_max)
  {
    #Número de puntos que se generarán aleatoriamente en cada eje del intervalo. Entre mayor sea este
    #número, mayor exactitud tendrá el valor de la integral pero se demorará más en calcularla.
    n_points <- 10000
   
        
    #Comprobación si el intervalo de integración es infinito.
    #En caso de que el intervalo sea infinito, se buscara un valor de x para el que y es lo suficientemente
    #pequeño para aproximar el intervalo de integración hasta ese punto. Se considerará un valor de y
    #suficientemente pequeño si es menor a 1/10000.
    if (x_max == "inf")
      {
        #Como el límite superior es el que tiende a infinito, se usa un intervalo desde cero hasta un x 
        #positivo lo suficientemente grande. Se calculan los valores de y en ese intervalo de prueba
      
        x_prueba <- linspace(0, 100, 1000)
        y <- func(x_prueba)
        
        #creación de vector con índices de y menores a 
         y_pequenos <- which(y<(1/10000))
         #selección de valor de x hasta el cual se va a ser la aproximación del intervalo
         #se usa el primer valor de la lista
         x_max <- x_prueba[y_pequenos[1]]
      }
  
    
    if (x_min == "inf")
      {
        #Como el límite inferior es el que tiende a infinito, se usa un intervalo desde cero hasta un x 
        #pequeño lo suficientemente grande. Se calculan los valores de y en ese intervalo de prueba
      
        x_prueba <- linspace(-100, 0, 1000)
        y <- func(x_prueba)
        #creación de vector con índices de y menores a 
        y_pequenos <- which(y<(1/10000))
        #selección de valor de x hasta el cual se va a ser la aproximación del intervalo
        #se usa el primer valor de la lista
        x_min <- x_prueba[y_pequenos[1]]
         
      }
    #se define un vector x con mil puntos en el intervalo de  integracion
    x <- linspace(x_min, x_max,  10000)   
     y <- func(x)
    
    
    #Se encuentra el maximo de y para definir el cuadro en el que se van a generar los puntos
    y_max <- max(y)
    y_min <- min(y)
    random_x <- runif(n_points, x_min, x_max)
    random_y <- runif(n_points, y_min, y_max)
    
    print("Llenado de intervalo de integracioón con puntos aleatorios")
    
    #Gráfica del intervalo de integración
    plot(random_x, random_y, main="Intervalo de integración", xlab="x", ylab="y", pch=1)
    
    print("Definicion de funcion a integrar")
    
    #Gráfica de función a integrar
    plot(x, y, main="Función a integrar", xlab="x", ylab="y", pch=1)
    
    #seleccion de puntos que estan abajo de la curva    
    diferencia <- func(random_x) - random_y
    abajo <- which(diferencia>0.0)
    
    #Gráfica de puntos que están bajo la curva
    print("La integral de una función puede pensarse como el área bajo la curva. Es por esto que se quiere calcular cuáles puntos del intervalo definido están bajo la curva.")
    
    plot(random_x[abajo], random_y[abajo], main = "Puntos bajo la curva", xlab="x", ylab="y", pch=1)
    
    #Cálculo de relacion de números de puntos total y número de puntos bajo la curva
    print("Finalmente, para calcular el área bajo la curva se hace primero el cálculo del aŕea total del intervalo y se multiplica por la relación del número de puntos bajo la curva y el número total de puntos.")
    
    intervalo_integral <- (y_max-y_min) * (x_max - x_min)
    valor_integral = intervalo_integral * (size(abajo)/(1.0*size(random_y)))  
    
    
    return (valor_integral)

  }
```

Para probar la función creada previamente se va a calcular la integral

$$h(x) = \int\limits_0^1 {(cos(50x)+sin(20x))}^2$$

para compararla con el cálculo de la integral usando la función *integrate* incluida en el paquete *stats*.


```{r}
#se define la función que se quiere integrar
h <- function(x)
  {
   return((cos(50*x)+sin(20*x))^2)   
  }

#se usa la funcion previamente definida para calcular la integral
valor_integral <- integral_rechazo(h,0,1)
#calculo de la integral usando la funcion integrate

integral_integrate <- integrate(h, 0,1)
```

```{r echo =FALSE}
#Se imprimen lo valores en el documento html
print(paste0("El valor de la integral es ", valor_integral[2]))
print("El valor de la integral usando integrate")
print(integral_integrate)

```

Cálculo de la integral 

$$p(y) = \int\limits_2^\infty \frac{1}{\pi(1+{y}^2)}$$

con la función *integral_rechazo* y con la función *integrate*.



```{r}
#Creación de la función p
p <- function(x)
  {
    return (1/(pi*(1+x^2)))
  }

#uso de la función integral_rechazo con 
valor_integral <- integral_rechazo(p,2,"inf")

#calculo de la integral usando la funcion integrate
integral_integrate <- integrate(p, 2 , Inf)
```

```{r echo =FALSE}
#Se imprimen lo valores en el documento html
print(paste0("El valor de la integral es ", valor_integral[2]))
print("El valor de la integral usando integrate")
print(integral_integrate)

```

